台灣高等法院民事判決　九十一年度上易字第二○號
　　　上　訴　人　甲○○
　　　被上訴人　　奧門攝影設計有限公司
　　　法定代理人　陳宏在
右當事人間請求侵權行為損害賠償事件，上訴人對於中華民國九十年十一月二十八日
臺灣臺北地方法院八十九年度訴字第三五四一號第一審判決，提起上訴，本院判決如
左：
    主    文
上訴駁回。
第二審訴訟費用由上訴人負擔。
    事    實
壹、上訴人方面：
一、聲明：
    (一)原判決廢棄。
    (二)右廢棄部分，被上訴人在第一審之訴及其假執行之聲請均駁回。
    (三)如受不利之判決時，請准上訴人提供擔保免為假執行。
二、陳述：除與原判決記載相同者，茲引用外，補陳略稱：
    (一)依最高法院六十九年度臺抗字第六十四號判決意旨，上訴人雖經刑事庭諭知侵
      占罪刑，然本院仍得依自行調查證據所形成之心證而為判決，不受刑事判決認
      定事實之拘束。本件上訴人雖於民國（下同）八十八年六月起受僱於被上訴人
      公司，然上訴人於任職期間仍得以私人名義承接廣告設計案。據證人江亭玫、
      陳佳琪證詞，均證第三人花木馬及ＣＯＣＯＴＴＥ公司均係上訴人受僱於被上
      訴人公司前之固定客戶，則茉莉雜誌社、玫瑰出版社係獨立委託上訴人為第三
      人花木馬及ＣＯＣＯＴＴＥ公司製作廣告網片，況八十八年十月至十二月間，
      兩造均曾分別委託彩旭沖印有限公司代為製作廣告用海報燈片，由被上訴人公
      司負責人陳宏簽收再轉交上訴人，由上訴人支付費用，足證上訴人所言不實。
    (二)關於光洹實業有限公司（下稱光洹公司）列表機廣告酬金新台幣（下同）五十
      五萬零三百元，交易對象係上訴人與該公司，有該公司承辦人沈宗期可證。上
      訴人為執行此列表機廣告案，尚委託訴外人兆奇企業有限公司（下稱兆奇公司
      ）代為製作檔案夾，另委託訴外人格思實業有限公司（下稱格思公司）製作紀
      念手錶，均由上訴人付款，並非上訴人為被上訴人公司執行業務。原審以兆奇
      公司承辦人楊彩雲無法證明該公司受上訴人委託製作之檔案夾即為光洹公司列
      表機廣告案使用之物品。然證人楊彩雲如能證明上訴人庭呈檔案夾為該公司所
      製作，而證人沈宗期能證明該檔案夾確為光洹公司列表機廣告所使用，仍可證
      明上訴人委託製作之檔案夾確實於用於光洹公司列表機廣告案中。又根據證人
      楊彩雲證詞，足證兩造於上訴人任職期間，曾「分別」向兆奇公司訂製貨物，
      貨款係兩造各自負擔無訛，本件廣告案中，被上訴人係為上訴人印製型錄之「
      下包廠商」，並非被上訴人所承接之廣告案。
    (三)茉莉雜誌社、玫瑰出版社廣告酬金二萬五千元，係助理陳佳琪所簽發四張支票
      支付花木馬、ＣＯＣＯＴＴＥ公司廣告網片費用，而證人江亭玫亦證明，上開
      公司「指定委任上訴人製作」，故證人江亭玫交易對象為上訴人而非被上訴人
      ，其原來交付酬金對象亦係上訴人，僅不知交易內情之陳佳琪將支票受款人記
      載為被上訴人公司，且陳佳琪亦證稱係依「發票署名」填載為支票之付款人。
      是以，縱發票係由被上訴人公司開具，或支票受款人為被上訴人公司，亦不表
      示上開酬金應為被上訴人公司收取，上訴人領取該報酬並無侵害上訴人權利可
      言。
    (四)上訴人前於七十九年成立匯紅企業有限公司（下稱匯紅公司），自八十一、二
      年結束營運後，上訴人即以「靠行」借用發票方式，獨自執行廣告設計業務。
      此由證人沈宗期、江庭玫證詞可證，故交付光洹公司、茉莉雜誌社、玫瑰出版
      社之發票，係為配合光洹公司作帳需要，而向被上訴人公司借用，此由證人沈
      宗期轉帳傳票記載欄記載「預付匯紅」，有原審卷第一三一頁附卷可證，顯見
      本件廣告案確委託上訴人承包，並非被上訴人公司，被上訴人如因此有稅賦負
      擔，亦屬上訴人找還被上訴人稅金差額之問題，原審徒以發票開立人為被上訴
      人，而被上訴人無由為上訴人承擔稅賦，逕為不利上訴人判決，其事實認定，
      自有違誤。
貳、被上訴人方面：
一、聲明：上訴駁回。
二、陳述：除與原判決記載相同者，茲引用外，補陳略稱：
    (一)按公司為營利法人，使用自然人對外交易乃事理之常。上訴人既受僱於被上訴
      人公司，為公司承辦業務，自不得僅因由上訴人出面接洽業務即認定為私人交
      易行為。又兩造間僱傭關係應以約定為準，縱上訴人於前公司得以私人身分對
      外進行交易，亦不代表其任職於被上訴人公司期間亦可為之，而第三人公司如
      何認知亦不影響兩造約定，故兩造未約定上訴人得以個人身份對外進行交易，
      則上訴人亦僅得以被上訴人之受僱人地位為法律行為，效果當然歸屬於被上訴
      人，何來員工任職期間所獲利潤歸屬個人，而由被上訴人負擔成本之理？
    (二)關於光洹公司所支付之現款五十五萬零三百元，證人沈宗期於本院證稱「係向
      上訴人訂貨」「因為甲○○（即上訴人）在被上訴人公司服務，所以確定有發
      票」云云，然證人怎可一方面收受被上訴人發票，一方面聲稱係與上訴人交易
      ？據證詞得知，證人與上訴人合作多年，然多年來雙方均以公司名義合作，僅
      代表公司進行交易，均非個人交易行為，另證人沈宗期於刑事偵查曾結證，伊
      係委任上訴人公司製造產品型錄，由被上訴人接洽云云，惟於本院審理改口證
      稱「係與上訴人個人交易行為」，證人證詞顯有矛盾、偏頗之虞。關於兆奇公
      司負責人楊彩雲向被上訴人公司請款時遭拒，係因上訴人代表公司與兆奇公司
      交易時，未向被上訴人交代交易情況，不便率於付款，故請兆奇公司楊彩雲先
      與上訴人對帳後，再依公司程序請款，則證人楊彩雲原認知交易對象即係被上
      訴人，雖事後發生誤會而使楊彩雲誤認係上訴人向伊訂貨，仍不足遽而推論光
      洹公司廣告案係上訴人個人交易行為。又上訴人庭呈檔案夾係兆奇公司製造之
      「瑕疵品」，自非本件光洹公司廣告案之檔案夾，另本件訂製物品並非僅有檔
      案夾，尚包括型錄、傳單等，然皆由被上訴人支出。退步言，縱認前開檔案夾
      係以上訴人個人名義訂製，亦不足以證明本件廣告案係上訴人個人承接案件，
      ，否則豈有由上訴人保留所收帳款、由被上訴人開立發票負擔稅捐、並由被上
      訴人支付一切成本費用之理？上訴人復辯稱被上訴人僅為製作型錄之下包廠商
      ，然被上訴人何以自始至終未曾受領製作型錄之報酬？又報酬多少？被上訴人
      開立之發票金額何以非單純製作型錄之報酬，而係與上訴人所稱私下與光洹公
      司檔案夾交易之金額相符？上訴人所辯與事理大相違悖，顯無可採。
    (三)茉莉雜誌社、玫瑰出版社廣告網片案酬金二萬五千二百元，證人江亭玫一方面
      證稱與上訴人個人接洽，完全不知道被上訴人公司，一方面又收受被上訴人公
      司之發票，而謂上訴人與被上訴人是靠行關係云云，然何以其開立支票受款人
      係被上訴人公司？又證人江庭玫於刑事庭證稱：不知何以助理開立抬頭為被上
      訴人公司之支票，然於本院復證稱：助理不了解ＡＥ作業流程和客戶的三方關
      係，證詞前後不一致。且查，證人江庭玫助理陳佳琪早於收受被上訴人公司發
      票前，即與上訴人傳真聯絡討論開立發票之事，依傳真內容及本院證詞，均證
      茉莉、玫瑰雜誌社收受被上訴人發票前，已知悉上訴人任職於被上訴人公司，
      故證人江亭玫證稱之前完全不知被上訴人公司，係收受發票後始以該發票所載
      公司為抬頭開立支票云云，顯與事實不符，不足為採。
    (四)上訴人主張其交付第三人公司之發票，係為配合該公司做帳需要，而向被上訴
      人公司所借用，惟被上訴人否認，上訴人所辯核屬變態事實，應舉證以實其說
      。上訴人欲以證人沈宗期及江亭玫之證詞僅能證明渠等於上訴人任職被上訴人
      公司前即有合作，且之前公司可能確有「借開發票」之情事，惟上訴人與之前
      公司之合作模式如何概與本案無關，不得逕認定本案亦屬借開發票之情形。則
      第三人公司既已收受被上訴人公司所開立之統一發票作為交易憑證，其交易動
      機，無法影響交易主體為被上訴人公司之結論。況上訴人亦無法證明兩造有「
      借開發票」有何約定，且第三人公司就本件業務往來及貨款給付情形，皆與被
      上訴人公司負責人陳宏在聯絡接洽。退步言，本件倘係上訴人個人商業行為，
      衡情可要求客戶以其為受款人，何必迂迴先以被上訴公司名義為受款人，甘冒
      偽刻印章背書取款？被上訴人公司又何須為此私人交易開立發票承擔稅負？
     理      由
一、本件被上訴人起訴主張：上訴人於八十八年六月一日至同年十二月四日任職於被
    上訴人公司，卻利用其在被上訴人公司任職承辦收款業務之機會，不法截留客戶
    茉莉雜誌社、玫瑰出版社交付向被上訴人公司清償之PA0000000、PA0000000  、
    PA0000000、及PA0000000號支票四紙，面額共計二萬五千二百元，偽造被上訴人
    公司印章背書取款後，悉數入已。另於上述期間內，侵占業務上代收客戶光洹公
    司交付被上訴人公司之現款三筆，合計五十五萬零三百元。連同前述侵占票款所
    得，共計五十七萬五千五百元，其中刑事責任部分，業經本院判處侵占罪刑確定
    ，爰此基於侵權行為之法律關係，請求為命上訴人給付五十七萬五千五百元，及
    自八十九年六月二十三日起，至清償日止，按週年利率百分之五計算之利息。
二、上訴人則以：上訴人受雇於被上訴人公司任職期間，仍得以私人身份進行交易，
    且系爭光洹公司、茉莉雜誌社、玫瑰出版社廣告案之酬金共五十七萬五千五百元
    ，均係上訴人之應得報酬，故上訴人無侵占其業務上代收之款項等語資為抗辯。
三、被上訴人主張上訴人於任職期間，將客戶茉莉雜誌社、玫瑰出版社及光洹公司交
    付之現金及支票收取入已，其中票據部分並擅刻被上訴人公司印章背書提示取款
    ，計得五十七萬五千五百元之事實，為上訴人所是認，並有上述支票影本四份在
    卷可稽，自堪信為真。又上訴人因侵占系爭款項，其刑事責任部分，業經本院判
    處侵占罪刑確定之事實，亦為兩造所不爭執，並經原審調閱本院八十九年度侵占
    等罪刑事案件卷宗查明無訛，有該刑事判決影本可稽。惟上訴人主張系爭款項係
    其個人與茉莉雜誌社、玫瑰出版社及光洹公司間私下交易所得收入，並非其業務
    上代被上訴人公司所收受之款項，惟為被上訴人所否認，是兩造爭執之點厥為系
    爭二筆交易，究係上訴人代表被上訴人公司所為交易？抑係上訴人個人之交易？
四、按原告就其所為主張已有相當之證明，倘若被告就其有利於己之抗辯並無確實之
    證明方法，當然應為對於被告不利之判斷 (最高法院十八年上字第一六七九號判
    例意旨參照) 。經查關於光洹公司所支付之現款五十萬零三百元乙節，業據證人
    即光洹公司負責人沈宗期於刑案偵查中結證：該公司委託被上訴人公司製造產品
    型錄，收到之統一發票亦為被上訴人公司名義等語；關於茉莉雜誌社及玫瑰出版
    社交付之支票，均載以被上訴人公司為受款人，證人即為該二商號簽發支票之陳
    佳琪，亦於該刑案偵查中證實：銷貨發票由被上訴人公司開立等語，故被上訴人
    主張上訴人收取入己之現款及票據，均係客戶支付被上訴人公司之財物應認已有
    相當證明，故上訴人欲抗辯前開款項係其個人名義對外之交易，則須就該有利於
    己之抗辯提出確實之證明。
五、上訴人主張其於八十八年十月間，為製作花木馬公司廣告燈片，曾委託彩旭公司
    代為印製，而印製後之廣告燈片，彩旭公司並曾將之交付被上訴人公司法代轉交
    上訴人，且該費用係由上訴人支付，故認定上訴人於任職被上訴人公司期間，仍
    得以私人身份對外進行交易云云，惟為被上訴人所否認，被上訴人法定代理人陳
    宏在於八十九年十一月九日在本院刑事庭陳稱：「（問：估價單四四二六、四四
    二七是否你簽收？）是。」「（簽收燈片拿至何處？）台南。這是公司的案子」
    等語，足證該案雖由上訴人出面負責處理，惟仍係屬被上訴人公司之案子，實不
    知上訴人如何據以推稱該案係其人身份進行之交易？且雖證人江亭玫、陳佳琪於
    本院審理證稱花木馬及COCOTTE公司均係上訴人受僱於被上訴人公司前即已有之
    固定客戶屬實，亦無法據以證明被上訴人有同意上訴人於被上訴人公司任職期間
    得以私人身份進行交易，按上訴人任職於被上訴人公司期間，每月薪資為四萬元
    ，此有上訴人親自簽收之每月薪資支出明細可稽 (見本院卷第一六○頁至第一六
    四頁) ，又上訴人係於八十八年十二月四日離開被上訴人公司，其最後一個月薪
    資，亦已預支完畢  (見本院卷第一六五頁)，而上訴人係擔任設計總監職務，對
    外負責招攬客戶、接洽業務，其以被上訴人公司受僱人地位對外所為之法律行為
    ，其法律效果當然歸屬被上訴人。以本件光洹公司之該筆交易為例，光洹公司係
    委由被上訴人公司設計、製造其所經銷之產品型錄，所須成本（設計、分色、製
    版、印刷、裝訂、紙張、人事費用．．．等等）至少為此項承攬報酬之六、七成
    以上，約相當於三十五萬元，此項成本全部為被上訴人公司所支出，有付款證明
    影本五份在卷足憑（見本院卷第一○九頁至一一一頁），茍依上訴人前開辯解，
    上訴人每月不但向被上訴人支領固定薪資，尚可在外從事與被上訴人相同之業務
    ，業務所得報酬全部由上訴人自取，而業務成本則全由被上訴人負擔，顯與常情
    不符，上訴人所辯其於被上訴人公司任職期間，得以私人身份對外進行交易云云
    ，自無足取。
六、關於光洹公司列表廣告案酬金五十五萬零三百元部分，證人沈宗期於本院審理中
    證稱：有關檔案夾之印製過程係先設計好，把型錄交給設計公司，印好後設計公
    司再開發票過來等語。經查本件是由上訴人負責訂製，然公司為營利法人，使用
    自然人對外交易乃事理之常，上訴人既受僱為被上訴人公司承辦業務，自不得僅
    因由其出面接洽業務而謂事屬私人交易行為，且證人另稱：「（問：發票如何開
    立？）：「抬頭開光洹實業股份有限公司，因為我是買方，所以他們要開給我們
    發票，該筆款項是我們公司的費用，所以一定要開發票，因為我們要發票做帳。
    」、「（問：向甲○○訂貨，你如何確認有發票？）因為甲○○在被上訴人公司
    服務，所以確定有發票。」，是證人既稱其公司支出之費用須有發票，亦體認上
    訴人係自然人無法開立發票，惟因上訴人任職於被上訴人公司故確定可拿發票，
    則證人豈可能一方面收受被上訴人之發票，一方面卻又聲稱該筆交易係與上訴人
    個人所為？顯不合常理。另證人沈宗期於原審審理時亦證稱：「．．．七十九年
    我在大松公司也是做印表機進口，當時就曾與被告  (即上訴人)合作過，被告當
    時是匯紅公司．．．訂單是給匯紅公司，我在民國八十五年四月到光洹公司也是
    給匯紅做，到有一天，他拿發票來請款才知道是奧門．．．」，可見證人與上訴
    人雖合作多年，然二方皆係以公司之名義合作，即證人以其當時任職之大松或光
    洹公司名義，與上訴人當時任職之匯紅或奧門公司合作，並非謂由個人接洽即屬
    個人交易，且證人稱至光洹公司任職後，訂單仍給匯紅公司，係因上訴人提出發
    票始知改為奧門公司，則自始至終證人所認知之交易對象皆為公司，無法得出本
    案係屬上訴人個人之交易之情。況證人沈宗期於台北地方法院檢察署時曾證稱：
    「（問：與奧門有無生意往來？）委任奧門製造產品型錄，合作近一年。」、「
    （問：與奧門誰接洽？）甲○○」，是證人沈宗期早於刑事偵查時即證稱係透過
    上訴人與被上訴人交易，竟遲至本院審理時始改口稱係與上訴人個人交易，顯係
    偏頗之詞，實不足採。上訴人復主張光洹公司廣告案所用之公文夾係由上訴人向
    兆奇公司所訂製，並由上訴人付款，則該案支出之費用既由上訴人負擔，該案自
    屬上訴人個人之案件，與被上訴人無關云云。惟查證人楊彩雲於本院審理時證稱
    ：「我們公司在八十八年七月份曾經承包光洹公司的檔案夾，是奧門公司的甲○
    ○先生跟我接洽並下訂單的，總共定了壹仟個，訂貨人是奧門公司。」、「．．
    ．我問他發票怎麼開，甲○○跟我講抬頭開奧門公司．．．」、「我們開始不知
    道是私人的貨物．．．」、「（問：為何你現在認定系爭貨物是甲○○私人的貨
    物？）因為是奧門公司陳老闆向我表示的。」，可徵，上訴人當初訂貨時即表明
    以被上訴人名義交易，證人楊彩雲亦認知係由被上訴人訂貨，之後證人之所以誤
    認係上訴人個人訂貨，係因被上訴人法定代理人表示該筆交易與公司無關，惟被
    上訴人法定代理人當初真意係因甲○○就上開支出尚未向公司請款，公司就該交
    易情形完全不清楚，故先請兆奇公司與上訴人對好帳後，再依照公司程序請款等
    情，亦經被上訴人法定代理人陳宏在於本院審理時具結證稱屬實 (見本院卷第六
    十一頁至第六十八頁) ，而同時間被上訴人向兆奇公司另訂做瓦楞皮料，因該負
    責之人員已經過公司程序請款，被上訴人自依程序順利付款。故證人楊彩雲稱該
    案係上訴人個人之案件係雙方之誤會而生之誤解，不足以遽而推論證明光洹公司
    之廣告案為上訴人個人之案件。再者，光洹公司廣告案所訂製者不只有公文檔案
    夾，尚包括有型錄、傳單．．．等，前開成本費用（包括運輸費）皆由被上訴人
    支出，已如前述，故縱認前開檔案夾係以上訴人個人名義訂製，亦不足以證明光
    洹公司印表機廣告案係上訴人個人之案子，否則豈有由上訴人保留所收帳款、由
    被上訴人開立發票負擔稅捐、並由被上訴人支付一切成本費用之理？上訴人復辯
    稱被上訴人僅為製作型錄之下包廠商，惟倘若如此，則被上訴人何以自始至終未
    曾受領製作型錄之報酬？其報酬多少？被上訴人開立之發票金額何以非單純製作
    型錄之報酬，而係與上訴人所稱私下與光洹公司檔案夾交易之金額相符？上訴人
    所辯與事理大相違悖，顯無可採。
七、關於茉莉雜誌社、玫瑰出版社廣告網片案酬金二萬五千二百元部分，證人江亭玫
    雖證稱：係與上訴人個人交易云云，然其於八十九年六月二十九於台北地院刑事
    庭審理則時稱：「．．那次沒有遇到洪先生就沒有給現金，我就回來請我助理寄
    ，我不知道他為何會開個人支票又有抬頭。」、「（問：為何收到奧門開的發票
    ？）我不清楚。我不知道為何助理他自行開個人支票也不知道為何要開抬頭，我
    們沒有教他這樣做。」、「（問：為何你們們收到的是奧門公司的發票？）基本
    上我們和洪先生做生意沒有辦法收到他開發票，我們發票是要入帳，他可能是靠
    行，我們必須要先收發票。」、「（問：是否知道被告在奧門上班？）不知道。
    」、「（你和他接觸他有無提到他現在奧門公司上班）沒有。也沒有給我名片或
    其他資料。」是證人江亭玫一方面證稱與上訴人個人接洽，完全不知道被上訴人
    公司，一方面又收受被上訴人公司之發票，而謂上訴人與被上訴人是靠行關係，
    關於何以支票抬頭記載為被上訴人公司又無法說明理由，且若證人公司必須收受
    發票，怎可能與個人交易呢？故其證詞亦不足為採。且證人原證稱不知何以助理
    開立抬頭為被上訴人公司之支票，而於本院審理時卻證稱：「我的助理不了解AE
    的作業流程和客戶的三方關係，所以就照著發票開票公司開支票抬頭，才會造成
    誤解。」，其前後證詞不一，尚難採信。且查證人之助理陳佳琪小姐早於收受被
    上訴人公司發票前，即與上訴人傳真聯絡，討論開立發票之事，此有傳真函影本
    可稽（見本院卷第一一六頁），依該傳真所載收受者為：「『澳門』、洪先生：
    」，再依證人陳佳期於本院審理時證稱：「（問：你是否知道洪先生在奧門公司
    工作？）知道。是我們業務江亭玫告訴我打奧門的電話可以找到洪先生。」，可
    證在茉莉、玫瑰雜誌社收受被上訴人發票前，即已知悉上訴人任職於被上訴人公
    司，故證人江亭玫證稱之前完全不知被上訴人公司，係收受發票後始以該發票所
    載公司為抬頭開立支票云云，顯與事實不符，不足為採。
八、再查，上訴人與被上訴人間之僱傭關係約定為何，應以二造間之約定為準，縱上
    訴人於前公司得以私人身份對外進行交易，亦不代表其任職於被上訴人公司期間
    亦可如此為之，而第三人之認知亦不影響二造間之約定。上訴人既任職於被上訴
    人公司，即係以被上訴人公司名義對外為交易行為，縱客戶花木馬、COCOTTE指
    示茉莉雜誌社委託上訴人製造廣告網片，但二造既未約定上訴人得以個人身份對
    外進行交易，則上訴人亦僅得以被上訴人之受僱人地位為法律行為，效果當然歸
    屬於被上訴人。上訴人另稱其交付光洹公司、茉莉雜誌社、玫瑰出版社之發票，
    係為配合光洹公司等做帳需要，而向被上訴人公司借用，惟為被上訴人所否認，
    上訴人雖以證人沈宗期及江亭玫之證詞證明光洹公司、茉莉雜誌社及玫瑰出版社
    收受被上訴公司之發票僅係為供做帳之用，然前開證詞縱屬實在，亦僅能證明渠
    等於上訴人任職被上訴人公司前即有合作，且之前公司可能確有借開發票之情事
    ，惟上訴人與之前公司之合作模式如何皆與本件無關，不得逕以上訴人以前與他
    公司有借開發票之情事，即認定本案亦屬借開發票之情形。且光洹公司、茉莉雜
    誌社及玫瑰出版社既已收受被上訴人公司開立之統一發票作為交易憑證，至於其
    交易動機為何，即無法影響交易主體仍為被上訴人公司之事實。況上訴人均無法
    證明二造關於「借開發票」有何約定？支出成本費用如何分配？發票所生稅金如
    何負擔？上訴人於刑事審理中，先是主張代開發票所需之費用係由上訴人之薪資
    扣除，迨被上訴人於本院審理中提出其領取薪資之證明後，始辯稱縱使被上訴人
    有因此稅賦增加，僅屬上訴人應找還被上訴人稅金差額之問題云云，惟仍無法舉
    證證明二造有約定「代開發票」乙節，且迄今亦未見上訴人找還被上訴人稅金之
    費用。足證上訴人所辯二造有關於借開發票之約定云云，顯無可採。
九、再查光洹公司及茉莉、玫瑰雜誌社，就本案之業務往來及貨款給付情形，皆係與
    被上訴人公司聯絡，此有光洹公司及茉莉、玫瑰雜誌社傳真予被上訴人之函件影
    本二件可稽（見本院卷第一一七頁、第一一八頁），其上均載明係傳真予被上訴
    人公司負責人陳宏在，足證本件確係與被上訴人公司之交易，絕非上訴人個人之
    交易案件，否則何以光洹公司及茉莉、玫瑰雜誌社與被上訴人公司聯絡及付款，
    而非單獨與上訴人對帳付款？況系爭各筆交易，倘係上訴人個人之商業行為，衡
    情儘可自始要求客戶逕向自己簽發支票，殊無迂迴先公被上訴公司名義為受款人
    ，再甘冒刑章偽刻印章背書取款之必要，被上訴人公司亦無為此私人交易行為無
    端開立銷項憑證而承擔稅負之理，上訴人所辯，不足為採。
十、綜上所述，系爭交易所交付之款項確係光洹公司及茉莉、玫瑰雜誌社與被上訴人
    公司交易所交付之款項，上訴人利用職務之便，予以侵占入己。從而，被上訴人
    依侵權行為之法律關係請求上訴人給付侵佔款項五十七萬五千五百元，及自起訴
    狀繕本送達翌日及八十九年六月二十三日起至清償日止，按週年利率百分之五
    計算之利息，自屬正當，應予准許。原審因而判命上訴人如數給付，並依兩造之
    陳明，分別酌定相當之擔保金額，為准、免假執行之宣告，核無違誤，上訴意旨
    ，指摘原判決不當，求予廢棄，應無理由，應駁回其上訴。
十一、本件事證已臻明確，兩造其於主張及舉證，與本件判決結果無涉，毋庸一一審
    酌，併予敘明。
十二、據上論結，本件上訴為無理由，依民事訴訟法第四百四十九條第一項、第七十
    八條判決如主文。
中　　　華　　　民　　　國　　九十一　　年　　　七　　　月　　  二  　 日
　　　　　　　　　　　　　　 　 民事第二庭
　　　　　　　　　　　　　　　　 　 審判長法　官　尤　豐　彥
　　　　　　　　　　　　　　　　 　　　　 法　官　翁　昭　蓉
                                          法　官　魏  麗  娟
右正本係照原本作成。
不得上訴。
中　　　華　　　民　　　國　　九十一　　年　　　七　　　月　　  四  　 日
　　　　　　　　　　　　　　　　　　　　 書記官　曾　瓊　安
